【裁判字號】    92,訴,102
【裁判日期】    920620
【裁判案由】    偽造文書
【裁判全文】
臺灣雲林地方法院刑事判決                          九十二年度訴字第一二號
    公  訴  人  臺灣雲林地方法院檢察署檢察官
    被      告  乙○○
右列被告因偽造文書案件，經檢察官聲請簡易判決處刑（九十一年度偵字第一六三０
號），經本院斗六簡易庭移
    主  文
乙○○行使偽造私文書，足以生損害於他人，處有期徒刑貳月，如易科罰金，以佰
元折算壹日。雲林縣警察局舉發違反道路交通管理事件通知單９０雲警交字第ＫＡＢ
０２２０４６號移送聯、通知聯、存根聯、迴覆聯上偽造「甲○○」之署押各壹枚均
沒收之。
    事  實
一、乙○○於民國九十一年四月十七日上午八時五十五分許，駕駛車號ＱＰＸ－三０
    九號輕型機車，行經雲林縣斗六市圓環處，因未戴安全帽違規為警攔檢，乙○○
    恐遭罰鍰，一時害怕，竟冒用其友人「甲○○」之身分，向警方謊報其為「甲○
    ○」及「甲○○」之年籍資料，經警方製作舉發違反道路交通管理事件通知單（
    ９０雲警交字第ＫＡＢ０２２０４６號，下稱違規通知單）後，交乙○○簽收，
    乙○○即在該違規通知單移送聯之「收受通知聯者簽章」欄上，偽造「甲○○」
    之署名一枚（該通知單係一式四聯，因複寫的關係，致該通知單移送聯下方之通
    知聯、存根聯、迴覆聯上有「甲○○」之署名各一枚），表示其為「甲○○」並
    「甲○○」收受該通知單之意思，而偽造私文書，復將該違規通知單交還給警方
    ，主張該偽造私文書為真正，而行使偽造私文書，均足以生損害於甲○○、交通
    警察舉發違規、公路局監理機關裁決違規之正確性。惟隨即為警方發現查獲。
二、案經雲林縣警察局報告臺灣雲林地方法院檢察署檢察官偵查起訴。
    理  由
一、被告乙○○對上述犯罪事實坦白承認，並有上述違規通知單在卷可稽，扣案之違
    規通知單移送聯足資佐證。又違規通知單係一式四聯，依序分別為移送聯、通知
    聯、存根聯、迴覆聯之事實，有雲林縣警察局九十二年四月二十三日函文在卷可
    參。本件事證明確，被告犯行堪以認定，自應依法論科。
二、核被告所為，係犯刑法第二百十六條、第二百十條之行使偽造私文書罪。被告偽
    造署名之行為係偽造私文書之階段行為，被告偽造私文書之低度行為為行使偽造
    私文書之高度行為所吸收，均不另論罪。公訴人認被告另犯刑法第二百十四條使
    公務員登載不實罪，惟於交通違規事件，被告報稱姓名年籍供警方登載者，警方
    仍負有審查之義務，是此部份尚不構成使公務員登載不實之罪責，併此敘明。
三、本院審酌被告犯後坦承犯行，態度良好，具有悔意，其供稱當時因害怕被開單，
    所以才簽報甲○○之姓名，為警發現後，隨即坦白犯錯，被告事後亦向甲○○表
    白此事，甲○○要被告自己去繳納交通違規罰鍰，可見被告犯罪所生之危害非鉅
    ，但被告向警方謊報姓名，虛偽簽署他人姓名之犯罪情節，可見其企圖逃脫責任
    ，心態是有不佳等一切情狀，量處如主文所示之刑，並諭知易科罰金之標準。雲
    林縣警察局舉發違反道路交通管理事件通知單９０雲警交字第ＫＡＢ０２２０４
    ６號移送聯、通知聯、存根聯、迴覆聯上偽造「甲○○」之署押各一枚，依法宣
    告沒收之。
據上論斷，應依刑事訴訟法第二百九十九條第一項前段，刑法第二百十六條、第二百
十條、第二百十九條、第四十一條第一項前段，罰金罰鍰提高標準條例第二條，判決
如主文。
中      華      民      國    九十二    年      六      月     二十     日
                                        臺灣雲林地方法院刑事第一庭
                                            法  官  侯廷昌
右正本證明與原本無異。
如不服本判決，應於判決送達後十日內向本院提出上訴狀( 應附繕本 )。
                                            書記官  蔡金保
中      華      民      國    九十二    年      六      月     二十     日
附錄法條：
中華民國刑法第二百一十條
 (偽造變造私文書罪)
偽造、變造私文書，足以生損害於公眾或他人者，處五年以下有期徒刑。
中華民國刑法第二百一十六條
 (行使偽造變造或登載不實之文書罪)
行使第二百十條至第二百十五條之文書者，依偽造、變造文書或登載不實事項或使登
載不實事項之規定處斷。


司法院資訊處製作；財團法人民間司法改革基金會備份。
